臺灣士林地方法院刑事判決
110年度審交簡上字第21號
上  訴  人
即  被  告  張瀞予


                    指定送達地址：新北市○○區○○○路0                    段000巷000號00樓
上列上訴人即被告因公共危險案件，不服本院士林簡易庭於民國
110年7月12日所為之110年度士交簡字第239號第一審刑事簡易判
決（聲請簡易判決處刑案號：110年度偵字第2197號），提起上
訴，本院管轄之第二審合議庭判決如下：
    主  文
原判決撤銷。
張瀞予駕駛動力交通工具，吐氣所含酒精濃度達每公升零點貳伍
毫克以上，處有期徒刑參月，如易科罰金，以新臺幣壹仟元折算
壹日。緩刑貳年，緩刑期間付保護管束，並應於本判決確定之日
起壹年內，完成肆場次之法治教育課程。
    事實及理由
一、本院合議庭審理結果，認原審以被告張瀞予犯刑法第185條
    之3第1項第1款之不能安全駕駛動力交通工具罪，處有期徒
    刑3月，併科罰金新臺幣（下同）1萬元，並諭知易科罰金及
    易服勞役之折算標準，除量刑審酌部分應予撤銷外（詳如後
    述），其認事用法均無不當，應予維持，故除增列被告於本
    院準備程序及審理時之自白、新北市政府警察局淡水交通分
    隊道路交通事故談話紀錄表、新北市淡水區調解委員會調解
    筆錄、110年度司偵移調字第95號調解筆錄、刑事撤回告訴
    狀等證據外，其餘均引用原審刑事簡易判決及檢察官聲請簡
    易判決處刑書所記載之犯罪事實及證據（如附件一、二）。
二、被告上訴意旨略以：原審科刑未衡量被告張瀞予已與車禍事
    故受害人柯岱汝成立調解，獲得柯岱汝原諒並表示願就被告
    公共危險案件給予緩刑機會等情，且被告前未曾因故意犯罪
    受有期徒刑之宣告，偶因一時失慮，致罹刑典，經此警詢、
    偵審程序之教訓後，已知所警惕，而無再犯之虞，希望給予
    緩刑機會等語。
三、本院撤銷改判及科刑之理由：
  ㈠按刑事審判之量刑，旨在實現刑罰權之分配正義，故法院對
    科刑判決之被告量刑，應符合罪刑相當原則，使罰當其罪，
    以契合人民之法律感情，此於刑法第57條明定科刑時應審酌
    一切情狀，尤應注意該條所列各款情形，以為科刑輕重之標
    準，否則即難謂適法。經查，本案被告張瀞予酒後駕車肇事
    ，導致陳沐豐、柯岱汝受有傷害，則其事後是否盡力彌補損
    害，自亦屬量刑所應審酌事由，而被告前於偵查中除與陳沐
    豐以7萬元達成調解，並履行調解條件完畢，復與柯岱汝以8
    0萬元達成調解，其中60萬元已當場給付，其餘20萬元則以
    每月1萬元之方式分期給付，有前揭新北市淡水區調解委員
    會調解筆錄、本院110年度司偵移調字第95號調解筆錄、刑
    事撤回告訴狀及本院準備程序筆錄、審判筆錄存卷可參，足
    認被告犯後積極賠償之態度良好，惟原審於科刑時並未參酌
    上情，所為量刑難謂允當，則被告據此提起上訴，為有理由
    ，應由本院予以撤銷改判。
  ㈡爰以行為人責任為基礎，審酌被告雖知服用酒類後，可能造
    成其反應能力、控制力降低，不僅危及自身安全，亦威脅其
    他用路人之生命、財產安全，猶仍漠視政府宣導酒後不能駕
    車之禁令，酒後駕車上路肇事，所為實值非難。惟念被告犯
    後始終坦承犯行，雖因而肇事導致陳沐豐、柯岱汝受傷及多
    輛汽機車受損，然於偵查中已與陳沐豐、柯岱汝達成調解並
    盡力彌補，業如前述，柯岱汝並明確表示願原諒被告，有本
    院110年度司偵移調字第95號調解筆錄在卷可憑，被告另供
    稱已賠償受損車輛車主等情，堪認被告犯後態度良好，復考
    量被告事後測得之吐氣所含酒精濃度為每公升0.38毫克及前
    揭肇致人車受傷、受損之犯罪情節、對個人及公眾交通安全
    危害程度，暨被告離婚、目前從事服務業之家庭生活經濟狀
    況等一切情狀，量處如主文第2項所示之刑，並諭知易科罰
    金之折算標準。
四、被告未曾因故意犯罪受有期徒刑以上刑之宣告，有臺灣高等
    法院被告前案紀錄表在卷可稽。本院審酌被告坦承犯行並積
    極彌補損害之態度良好，已見悔意，且經柯岱汝表明願給予
    被告緩刑機會，參以被告於本案乃係初犯酒後駕車之公共危
    險罪，信被告經此偵審程序及科刑教訓，應當知所警惕。再
    酌以刑罰固屬國家對於犯罪行為人，以剝奪法益之手段，所
    施予之公法上制裁，惟其積極目的，仍在預防犯罪行為人之
    再犯，故對於惡性未深者，若因偶然觸法即令其入獄服刑，
    誠非刑罰之目的，因認前揭刑之宣告以暫不執行為適當，爰
    依刑法第74條第1項第1款之規定，併予宣告緩刑2年，用啟
    自新。又為使被告能於本案從中深切記取教訓，促使其日後
    得以知曉遵守法律，避免其再度犯罪，並導正其前開偏差之
    行為，爰依同法第74條第2項第8款之規定，命被告應於本判
    決確定之日起一年內，完成4場次之法治教育課程，並依刑
    法第93條第1項第2款之規定，諭知於緩刑期間付保護管束，
    期使被告明瞭其行為所造成之損害，並能藉此培養正確法治
    觀念，而於日後謹慎行事。另倘被告於本案緩刑期間，違反
    上開所定負擔情節重大，足認原宣告之緩刑難收其預期效果
    ，而有執行刑罰之必要，依刑法第75條之1第1項第4款規定
    ，得撤銷其緩刑之宣告，併予敘明。
據上論斷，應依刑事訴訟法第455條之1第1項、第3項、第369條
第1項前段、第364條、第373條、第299條第1項前段，刑法第185
條之3第1項第1款、第41條第1項前段、第74條第1項第1款、第2
項第8款、第93條第1項第2款，刑法施行法第1條之1第1項，判決
如主文。
本件經檢察官陳韻中聲請簡易判決處刑，檢察官張尹敏、蔡元仕
到庭執行職務。
中　　華　　民　　國　　110 　年　　11　　月　　24　　日
                  刑事第九庭審判長法  官  李育仁
                                  法  官  陳彥宏
                                  法  官  蘇怡文
上正本證明與原本無異。　　　　　　　　　　　　　　　　　
本件不得上訴。
                                  書記官  林孟君   
中　　華　　民　　國　　110 　年　　11　　月　　29　　日
附錄本案判決論罪科刑法條全文：
中華民國刑法第185條之3
駕駛動力交通工具而有下列情形之一者，處2年以下有期徒刑，
得併科20萬元以下罰金：
一、吐氣所含酒精濃度達每公升零點二五毫克或血液中酒精濃度
    達百分之零點零五以上。
二、有前款以外之其他情事足認服用酒類或其他相類之物，致不
    能安全駕駛。
三、服用毒品、麻醉藥品或其他相類之物，致不能安全駕駛。　
因而致人於死者，處3年以上10年以下有期徒刑；致重傷者，處1
年以上7年以下有期徒刑。
曾犯本條或陸海空軍刑法第54條之罪，經有罪判決確定或經緩起
訴處分確定，於5年內再犯第一項之罪因而致人於死者，處無期
徒刑或5年以上有期徒刑；致重傷者，處3年以上10年以下有期徒
刑。

附件一：
臺灣士林地方法院刑事簡易判決　　　110年度士交簡字第239號
聲　請　人　臺灣士林地方檢察署檢察官
被　　　告  張瀞予  女　民國00年0月00日生
　　　　　　　　　　身分證統一編號：Z000000000號
　　　　　　　　　　住新北市○○區○○路000號8樓
　　　　　　　　　　居新北市○○區○○○路0段000巷000號
                    11樓
選任辯護人　賴忠明律師
上列被告因公共危險案件，經檢察官聲請以簡易判決處刑（110
年度偵字第2197號），本院判決如下：
    主  文
張瀞予犯不能安全駕駛動力交通工具罪，處有期徒刑叁月，併科
罰金新臺幣壹萬元，有期徒刑如易科罰金，罰金如易服勞役，均
以新臺幣壹仟元折算壹日。
    事實及理由
一、本件犯罪事實及證據，均引用檢察官聲請簡易判決處刑書（
    如附件）之記載。
二、核被告所為，係犯刑法第185條之3第1項第1款之不能安全駕
    駛動力交通工具罪。審酌被告明知酒精成分對人之意識能力
    具有不良影響，酒後駕車對一般往來之公眾及駕駛人自身皆
    具有高度危險性，漠視自己安危及不顧公眾安全，於酒後吐
    氣所含酒精濃度達每公升0.38毫克後仍駕駛自用小客車上路
    ，並與訴外人陳沐豐及柯岱汝騎乘之機車發生碰撞，危害行
    車安全，暨考量其生活狀況、智識程度及犯後坦承犯行之態
    度等一切情狀，量處如主文所示之刑，並諭知易科罰金及易
    服勞役之折算標準，以示懲儆。
三、依刑事訴訟法第449條第1項前段及第3項、第454條第2項，
    刑法第185條之3第1項第1款、第41條第1項前段、第42條第3
    項前段，刑法施行法第1條之1第1項，逕以簡易判決處刑如 
       主文。
四、本案經檢察官陳韻中聲請簡易判決處刑。
五、如不服本判決，得於判決書送達之翌日起20日內，以書狀敘
    述理由，向本庭提出上訴。
中    華    民    國  110     年    7     月    12    日
                  士林簡易庭法  官  李建忠
以上正本證明與原本無異。
如不服本判決，得於判決書送達之翌日起20日內，以書狀敘述理
由，向本庭提出上訴。
中    華    民    國  110     年    7     月    12    日
                            書記官  吳俊明

附件二：
臺灣士林地方檢察署檢察官聲請簡易判決處刑書
                                     110年度偵字第2197號
　　被　　　告　張瀞予  女　46歲（民國00年0月00日生）
　　　　　　　　　　　　住新北市○○區○○路000號8樓
　　　　　　　　　　　　居新北市○○區○○○路0段000巷00
　　　　　　　　　　　　0號11樓
　　　　　　　　　　　　國民身分證統一編號：Z000000000號
　　選任辯護人　賴忠明律師　　　　　　　　　　　　
上列被告因公共危險案件，業經偵查終結，認為宜聲請以簡易判
決處刑，茲將犯罪事實及證據並所犯法條分敘如下：
　　　　犯罪事實
一、張瀞予於民國109年10月21日23時許，在臺北市民生東路某
    處飲酒後，仍處於不能安全駕駛動力交通工具之狀態，仍於
    翌日（22）日5時許駕駛車牌號碼000-0000號自用小客車行
    駛在道路上，嗣於22日6時32分許，行經沿新北市○○區○○路0
    00號前，不慎撞擊陳沐豐所騎乘車牌號碼000-0000號普通重
    型機車、柯岱汝所騎乘車牌號碼000-0000號普通重型機車（
    所涉過失傷害罪嫌，業據撤回告訴，另為不起訴處分）及路
    旁多輛機車，經員警獲報至醫院實施酒測，測得張瀞予吐氣
    之酒精濃度達每公升0.38毫克而查獲。
二、案經新北市政府警察局淡水分局報告偵辦。
　　　　證據並所犯法條
一、證據清單：
（一）被告張瀞予於警詢及偵查中之自白。
（二）證人陳沐豐警詢證述、證人即柯岱汝胞妹柯羽希警詢證述
      。
（三）酒精測定紀錄表、道路交通事故現場圖、道路交通事故調查報
      告表（一）、（二）、被告行車記錄器影像翻拍照片、現
      場及車損照片、新北市政府警察局舉發違反道路交通管理
      事件通知單。
二、核被告所為，係犯刑法第185條之3第1項第1款公共危險罪嫌
    。
三、依刑事訴訟法第451條第1項聲請逕以簡易判決處刑。
　　此　致
臺灣士林地方法院
中　　華　　民　　國　 110 　年　   5  　月　　  5    日
　　　　　　　　　　　　　 　檢察官 陳韻中
本件正本證明與原本無異　　　　　　　
中　　華　　民　　國　 110 　年　   5　　月　　 10  　日
                             書記官 林秀玉
附錄本案所犯法條全文：
中華民國刑法第185條之3
駕駛動力交通工具而有下列情形之一者，處 2 年以下有期徒刑
，得併科 20 萬元以下罰金：
一、吐氣所含酒精濃度達每公升零點二五毫克或血液中酒精濃度
    達百分之零點零五以上。
二、有前款以外之其他情事足認服用酒類或其他相類之物，致不
    能安全駕駛。
三、服用毒品、麻醉藥品或其他相類之物，致不能安全駕駛。
因而致人於死者，處 3 年以上 10 年以下有期徒刑；致重傷者
，處 1 年以上 7 年以下有期徒刑。
曾犯本條或陸海空軍刑法第 54 條之罪，經有罪判決確定或經緩
起訴處分確定，於五年內再犯第 1 項之罪因而致人於死者，處
無期徒刑或 5 年以上有期徒刑；致重傷者，處 3 年以上 10 年
以下有期徒刑。
附記事項：　　　　　　　　　　　 
本件係依刑事訴訟法簡易程序辦理，法院簡易庭得不傳喚被告、
輔佐人、告訴人、告發人等出庭即以簡易判決處刑；被告、被害
人、告訴人等對告訴乃論案件如欲聲請法院調（和）解或已達成
民事和解而要撤回告訴或對非告訴乃論案件認有受傳喚到庭陳述
意見之必要時，請即另以書狀向簡易法庭陳述或請求傳訊。